臺灣臺中地方法院刑事判決　　　　　　　95年度訴字第3867號
公　訴　人　臺灣臺中地方法院檢察署檢察官
被　　　告　甲○○
　　　　　　　　　　號
上列被告因違反毒品危害防制條例案件，經檢察官提起公訴（九
十五年度毒偵字第五二一一號），本院判決如下：
    主  　文
甲○○施用第一級毒品，處有期徒刑玖月。
    犯罪事實
一、甲○○於民國九十三年間因施用毒品案件，經送觀察、勒戒
    後，認無繼續施用毒品傾向，於九十三年十二月二十四日執
    行完畢釋放出所。又於九十四年五、六月間因施用第一、二
    級毒品案件，經臺灣高等法院臺中分院於九十五年四月六日
    以九十五年度上訴字第四五六號判決處有期徒刑八月，緩刑
    三年，緩刑期內付保護管束，嗣並確定。詎甲○○復於緩刑
    期內之九十五年十月十六日採尿當日或回溯四日內某時，在
    不詳處所，施用第一級毒品海洛因一次。嗣經臺灣臺中地方
    法院檢察署觀護人於九十五年十月十六日上午十一時五分，
    對甲○○定期採尿送驗而查獲。
二、案經臺灣臺中地方法院檢察署檢察官自動檢舉偵查起訴。
    理    由
一、訊據被告甲○○矢口否認上開犯行，辯稱：伊並沒有施用毒
    品，若有施用就不會到觀護人室報到接受驗尿。伊那段時間
    懷孕又要結婚，心情複雜，有服用安眠藥，且伊該次驗尿所
    排尿量不足，不知是否影響驗尿結果。又伊自九十五年十一
    月間起有多次自行到中山醫學大學附設醫院檢驗科藥物檢測
    中心驗尿，結果都呈陰性反應等語，並於偵審中提出上開醫
    院檢驗科藥物檢測中心之檢驗報告五紙以實其說。經查：
（一）臺灣臺中地方法院檢察署觀護人於九十五年十月十六日上
      午十一時五分，對甲○○定期採尿，經送往詮昕科技股份
      有限公司以氣相層析質譜儀法（GC/MS）檢驗結果，呈第
      一級毒品海洛因於人體代謝後之嗎啡陽性反應等事實，有
      臺灣臺中地方法院檢察署受保護管束人尿液檢體監管記錄
      表、詮昕科技股份有限公司之濫用藥物尿液檢驗報告各一
      份在卷可稽。
（二）按毒品施用後於尿液中可檢出之時間，受施用劑量及頻率
      、施用方式、飲水量之多寡、個人體質及其代謝情況等因
      素影響，因個案而異，一般可檢出之時間為海洛因服用後
      二至四天。此有行政院衛生署管制藥品管理局九十二年十
      二月二日管檢字第○九二○○○九九九○號函釋意見可參
      （見司法院於九十四年十二月編印之「法官辦理刑事案件
      參考手冊（一）」，第一四二、一四三頁）。又所謂「偽
      陽性」係指尿液中不含某成分，而檢驗顯示含有該成分之
      現象。尿液初步篩檢採用免疫學法，因結構類似之成分亦
      可能產生反應，而呈「偽陽性」，但以氣相層析質譜儀法
      （GC/MS）進行確認，不致有「偽陽性」反應發生。此亦
      有行政院衛生署管制藥品管理局九十二年三月二十八日管
      檢字第○九二○○○二二三○號函釋意見可參（見同上參
      考手冊，第二一○頁）。本案被告尿液經詮昕科技股份有
      限公司以氣相層析質譜儀法（GC/MS）檢驗結果，確呈第
      一級毒品海洛因於人體代謝後之嗎啡陽性反應，已如前述
      ，足認被告應有於九十五年十月十六日採尿當日或回溯四
      日內某時，施用第一級毒品海洛因至少一次之行為。被告
      臨訟辯稱有服用安眠藥，及驗尿時所排尿量不足云云，欲
      以之為「偽陽性」之抗辯，核屬卸責之詞，並無可採。
（三）核被告所提出五紙採樣日期各為九十五年十一月八日、九
      十五年十一月十日、九十六年一月十日、九十六年一月二
      十三日、九十六年四月十一日之中山醫學大學附設醫院檢
      驗科藥物檢測中心檢驗報告，固均呈毒品陰性反應，惟本
      院認定被告施用海洛因之時間為九十五年十月十六日或回
      溯四日內某時，上述五次被告自行前往醫院檢驗之時間，
      已逾毒品施用後於尿液中可檢出之時間，所呈陰性反應自
      不足為有利被告之認定。
（四）再被告有如事實欄所載之施用毒品前科，此有臺灣高等法
      院被告前案紀錄表在卷可憑，則被告於前案觀察、勒戒執
      行完畢後，五年內再行施用毒品，依法應予論科。本案事
      證明確，被告犯行堪以認定。
二、核被告所為，係犯毒品危害防制條例第十條第一項之施用第
    一級毒品罪。被告為供施用而持有第一級毒品之低度行為，
    為施用之高度行為所吸收，不另論罪。爰審酌被告於觀察、
    勒戒執行完畢後，猶故態復萌，再行施用第一級毒品海洛因
    ，無視於毒品對於自身健康之戕害及國家對於杜絕毒品犯罪
    之禁令，惡性非輕，犯後復否認犯行之態度等一切情狀，量
    處如主文所示之刑，以示懲儆。
三、依刑事訴訟法第二百九十九條第一項前段，毒品危害防制條
    例第十條第一項，判決如主文。
中　　華　　民　　國　　96　　年　　5　　月　　2  　　日
                  刑事第十二庭 審判長法  官  莊深淵
                                     法  官  廖慧如
                                     法  官  蔡建興
上正本證明與原本無異。
如不服本判決，應於送達後十日內向本院提出上訴狀（須附繕本
），上訴於臺灣高等法院臺中分院。
                                     書記官  黃英寬
中　　華　　民　　國　　96　　年　　5　　月　　2  　　日
附錄論罪科刑法條
毒品危害防制條例第十條第一項
施用第一級毒品者，處六月以上五年以下有期徒刑。
